---
title: "Cálculo de pobreza"
author: "Alejandro Chaín"
date: "19/2/2021"
output: html_document
---

```{r setup, include=FALSE}
knitr::opts_chunk$set(echo = TRUE)

```

```{r}
setwd("~/GitHub/pobreza")
library(eph)
library(tidyverse)
library(formattable)
library(Hmisc)
library(readxl)
library(foreign)
library(glue)
library(splitstackshape)
library(purrr)
```
# Cargando el diccionario de aglomerados y las canastas por regiones
```{r}
aglomerados<-read_excel("aglomerado.xlsx", sheet = 4)
canastas<- read.csv("canasta.csv", sep=";", dec=".", header = TRUE)
canastas<- canastas %>% filter(ANO4==2020, TRIMESTRE %in% c(1,2))
```
#Cargamos ls microdatos de EPH y los unimos para obtener el primer semestre de 2020
```{r}
ephi<- get_microdata(year=2020, trimester = 1, type = "individual")
ephh <- get_microdata(year=2020, trimester = 1, type = "hogar")

eph1t<- left_join(ephi,ephh)

ephi<- get_microdata(year=2020, trimester = 2, type = "individual")
ephh <- get_microdata(year=2020, trimester = 2, type = "hogar")


eph2t <- left_join(ephi, ephh)

eph1s<- bind_rows(eph2t, eph1t)
```

# Reescalamos el PONDIH para que pase a ser semestral
```{r}
eph1s<- eph1s %>% mutate(PONDIH=PONDIH/2)
```

# Asignamos los nombres de los aglomerados, las canastas correspondientes por región y los adultos equivalentes por edad y sexo
```{r}
eph1s<- left_join(eph1s,aglomerados)
eph1s<- left_join(eph1s,eph::adulto_equivalente)
eph1s<- left_join(eph1s,canastas)
```

# Creamos el equivalente adulto por hogar:
```{r}
eph1s<- eph1s %>% group_by(ANO4, TRIMESTRE, CODUSU,NRO_HOGAR) %>% mutate(EAF=sum(adequi)) %>% ungroup()
```

# Calculamos las lineas de Pobreza e Indigencia
```{r}
eph1s<- eph1s %>% mutate(CBAEQ=CBA*EAF,
                         CBTEQ=CBT*EAF)
```
# Asignamos las condiciones para cada persona
```{r}
eph1s<- eph1s %>% mutate(condicion=case_when(ITF<CBAEQ ~ "Indigente",
                                             ITF>=CBAEQ & ITF<CBTEQ ~ "Pobre",
                                             ITF>=CBTEQ ~ "No Pobre"))
```

# Análisis de PERSONAS
## Personas del total de aglomerados totales y por condicion
```{r}
eph1s %>% summarise("Personas Pobres"=sum(PONDIH[condicion%in% c( "Pobre", "Indigente")],na.rm = T),"Personas Indigentes"=sum(PONDIH[condicion%in% c( "Indigente")], na.rm = T) ,"Peronas totales"=sum(PONDIH, na.rm = T) )
```


## Personas totales y personas pobres en CANTIDADES por REGION
```{r}
eph1s %>% group_by("Región"=reg) %>%  summarise("Personas Pobres"=sum(PONDIH[condicion%in% c( "Pobre", "Indigente")],na.rm = T),"Personas Indigentes"=sum(PONDIH[condicion%in% c( "Indigente")], na.rm = T) ,"Peronas totales"=sum(PONDIH, na.rm = T) )

```
