---
title: "Cálculo de pobreza"
author: "Alejandro Chaín"
date: "19/2/2021"
output: html_document
---

```{r setup, include=FALSE}
knitr::opts_chunk$set(echo = TRUE)

```

```{r echo=FALSE, warning=FALSE}
setwd("~/GitHub/pobreza")
library(eph)
library(tidyverse)
library(formattable)
library(Hmisc)
library(readxl)
library(foreign)
library(glue)
library(splitstackshape)
library(purrr)
```
# Cargando el diccionario de aglomerados y las canastas por regiones
```{r}
aglomerados<-eph::diccionario_aglomerados
aglomerados<- aglomerados %>% rename("AGLOMERADO"=codigo)
canastas<- read.csv("canasta.csv", sep=";", dec=".", header = TRUE)

canastagba<- canastas %>% filter(reg=="GBA", TRIMESTRE%in%c(1,2) & ANO4==2020) %>% select(-c(REGION,reg))

```
#Cargamos ls microdatos de EPH y los unimos para obtener el primer semestre de 2020
```{r}
ephi<- get_microdata(year=2017:2019, trimester = 1:4, type = "individual")
ephi<- ephi %>% select(microdata)
ephi<- unnest(ephi,cols = "microdata") 

ephh <- get_microdata(year=2017:2019, trimester = 1:4, type = "hogar")
ephh<- ephh %>% select(microdata)
ephh<- unnest(ephh, cols = "microdata")
eph2017_2019<-left_join(ephi,ephh)

ephi<- get_microdata(year=2020, trimester = 1:2, type = "individual")
ephi<- ephi %>% select(microdata)
ephi<- unnest(ephi,cols = "microdata")

ephh <- get_microdata(year=2020, trimester = 1:2, type = "hogar")
ephh<- ephh %>% select("microdata")
ephh<- unnest(ephh,cols = "microdata")
eph2020<- left_join(ephi,ephh)

ephtotal<- bind_rows(eph2017_2019,eph2020)
```
```{r}
ephtotal <- ephtotal %>% filter(ESTADO!=0)  %>%  mutate(Sexo=as.character(CH04),
                      Sexo=case_when(Sexo=="1" ~ "Hombres",
                                       Sexo=="2" ~ "Mujeres"),
                      Vacaciones = case_when(PP07G1 == 1 ~ "Sí",
                                      PP07G1 == 2 ~ "No"),
                      Aguinaldo = case_when(PP07G2 == 1 ~ "Sí",
                               PP07G2 == 2 ~ "No"),
                      Diasporenfermedad = case_when(PP07G3 == 1 ~ "Sí",
                                     PP07G3 == 2 ~ "No"),
                      Obrasocial = case_when(PP07G4 == 1 ~ "Sí",
                                 PP07G4 == 2 ~ "No"),
                      Descuentojubilatorio = case_when(PP07H == 1 ~ "Sí",
                                           PP07H == 2 ~ "No"),
                      CH14=as.numeric(CH14),
                      añoalc=case_when(CH14 %in% c(98,99)~ NaN ,
                                           TRUE ~ CH14),
                      aeduc=case_when(CH12==1 ~ 0,
                                              CH12==2 & CH13==2~añoalc,
                                              CH12==2 & CH13==1 ~ 6,
                                              CH12==3 & CH13==2 ~ añoalc,
                                              CH12==3 & CH13==1 ~ 9,
                                              CH12==4 & CH13==2 ~ 6+añoalc,
                                              CH12==4 & CH13==1 ~ 12,
                                              CH12==5 & CH13==2 ~ 9+añoalc,
                                              CH12==5 & CH13==1 ~ 12,
                                              CH12 %in% c(6,7) & CH13==2 ~ 12+añoalc,
                                              CH12==6 & CH13==1 ~ 16,
                                              CH12==7 & CH13==1 ~ 17,
                                              CH12==8 & CH13==2 ~ 17+añoalc,
                                              CH12==8 & CH13==1 ~ 21),
                      CH06=as.numeric(CH06),
                       edad=case_when( CH06<18 ~ "Menores a 18",
                                     CH06>=18 & CH06<29 ~ "18 a 28",
                                     CH06>=29 & CH06<40 ~ "29 a 39",
                                     CH06>=40 & CH06<51 ~ "40 a 50",
                                     CH06>=51 & CH06<62 ~ "51 a 61",
                                     CH06>=61 ~ "61+"),
                      edad=factor(edad,levels = c("Menores a 18", "18 a 28", "29 a 39", "40 a 50", "51 a 61", "61+")),
                        PP04D_COD = case_when(nchar(PP04D_COD) == 5 ~ PP04D_COD,
                                              nchar(PP04D_COD) == 4 ~ paste0("0", PP04D_COD),
                                              nchar(PP04D_COD) == 3 ~ paste0("00", PP04D_COD),
                                              nchar(PP04D_COD) == 2 ~ paste0("000", PP04D_COD),
                                              nchar(PP04D_COD) == 1 ~ paste0("0000", PP04D_COD)),
                        CALIFICACION = substr(PP04D_COD, 5, 5),
                      PONDERA= PONDERA/2,
                      P21= P21 - PP08J1,
                      
                        JERARQUIA = substr(PP04D_COD, 3, 3),
                        JERARQUIA = case_when(JERARQUIA=="0" ~ "Dirección",
                                              JERARQUIA=="2" ~ "Jefes",
                                              JERARQUIA=="1" ~ "Cuentapropia",
                                              JERARQUIA=="3" ~ "Trabajadores\nAsalariados"),
                        JERARQUIA = factor(JERARQUIA, c("Dirección", "Jefes", "Trabajadores\nAsalariados", "Cuentapropia")),
                        PEA= case_when(ESTADO==3 ~ 0,
                                       ESTADO==4 ~ 0,
                                       ESTADO==1 ~ 1,
                                       ESTADO==2 ~ 1),
                        PP04D_COD = as.character(PP04D_COD),
    
                        CALIFICACION = case_when(CALIFICACION=="1" ~ "Profesionales",
                                                   CALIFICACION=="2" ~ "Técnicos",
                                                   CALIFICACION=="3" ~ "Operativos",
                                                   CALIFICACION=="4" ~ "No Calificados"),
                        CALIFICACION = factor(CALIFICACION, c("No Calificados", "Operativos", "Técnicos", "Profesionales")),
                          PP04B_COD=as.character(PP04B_COD),
                          PP04B_COD=case_when(nchar(PP04B_COD)==4~PP04B_COD,
                                              nchar(PP04B_COD)==1~ paste0("0",PP04B_COD,"00"),
                                              nchar(PP04B_COD)==2~ paste0(PP04B_COD,"00"),
                                              nchar(PP04B_COD)==3~ paste0("0",PP04B_COD)),
                          SECTOR= substr(PP04B_COD,1,2),
                          HORASSEM=PP3E_TOT+PP3F_TOT,
                          niveled=case_when(NIVEL_ED==1 | NIVEL_ED==7 ~ "Sin\ninstrucción",
                                            NIVEL_ED %in% c(2,3) ~ "Primario\nCompleto",
                                            NIVEL_ED %in% c(4,5)~ "Secundario\nCompleto",
                                            NIVEL_ED == 6 ~ "Superior/Universitario\ncompleto"),
                          niveled=factor(niveled, levels = c("Sin\ninstrucción","Primario\nCompleto","Secundario\nCompleto","Superior/Universitario\ncompleto")),
                        JEFE = case_when(CH03==1 ~ 1,
                                         CH03 %in% c(2,3,4,5,6,7,8,9,10) ~ 0),
                        HIJO = case_when(CH03==3 ~ 1,
                                           CH03 %in% c(1,2,4,5,6,7,8,9,10) ~ 0))
```


# Asignamos los nombres de los aglomerados, las canastas correspondientes por región y los adultos equivalentes por edad y sexo
```{r}
ephtotal<- left_join(ephtotal,aglomerados)
ephtotal<- left_join(ephtotal,eph::adulto_equivalente)
ephtotal<- left_join(ephtotal,canastas)
```

# Creamos el equivalente adulto por hogar:
```{r}
ephtotal<- ephtotal %>% group_by(ANO4, TRIMESTRE, CODUSU,NRO_HOGAR) %>% mutate(EAF=sum(adequi)) %>% ungroup()
```

# Calculamos las lineas de Pobreza e Indigencia
```{r}
ephtotal<- ephtotal %>% mutate(CBAEQ=CBA*EAF,
                         CBTEQ=CBT*EAF)
```
# Asignamos las condiciones para cada persona
```{r}
ephtotal<- ephtotal %>% mutate(condicion=case_when(ITF<CBAEQ ~ "Indigente",
                                             ITF>=CBAEQ & ITF<CBTEQ ~ "Pobre",
                                             ITF>=CBTEQ ~ "No Pobre"))
```

#Creamos la variable semestre
```{r}
ephtotal <- ephtotal %>% mutate(SEMESTRE=case_when(TRIMESTRE %in% c(1,2)~"S1",
                                                   TRIMESTRE %in% c(3,4)~"S2"))
```


# Análisis de PERSONAS

#Porcentaje de Pobreza e indigencia nacional (Semestral):
```{r}
ephtotal  %>% group_by("Año"=ANO4,"Semestre"=SEMESTRE) %>%   summarise("Porcentaje Pobreza"=formattable::percent((sum(PONDIH[condicion%in% c( "Pobre", "Indigente")],na.rm = T)/sum(PONDIH[na.rm=T])),2),"Porcentaje de indigencia"=formattable::percent((sum(PONDIH[condicion%in% c( "Indigente")], na.rm = T)/sum(PONDIH[na.rm=T])),2))
```




#Porcentaje de Pobreza e indigencia por región (Semestral):
```{r}
ephtotal  %>% group_by("Región"=reg,"Año"=ANO4,"Semestre"=SEMESTRE) %>%   summarise("Porcentaje Pobreza"=formattable::percent((sum(PONDIH[condicion%in% c( "Pobre", "Indigente")],na.rm = T)/sum(PONDIH[na.rm=T])),2),"Porcentaje de indigencia"=formattable::percent((sum(PONDIH[condicion%in% c( "Indigente")], na.rm = T)/sum(PONDIH[na.rm=T])),2))
```
#Porcentaje de Pobreza e indigencia por aglomerado (Semestral):
```{r}
ephtotal  %>% group_by("Provincia"=aglo,"Año"=ANO4,"Semestre"=SEMESTRE) %>%   summarise("Porcentaje Pobreza"=formattable::percent((sum(PONDIH[condicion%in% c( "Pobre", "Indigente")],na.rm = T)/sum(PONDIH[na.rm=T])),2),"Porcentaje de indigencia"=formattable::percent((sum(PONDIH[condicion%in% c( "Indigente")], na.rm = T)/sum(PONDIH[na.rm=T])),2))
```
# Incidencia en la pobreza por sexo:
```{r}
ephtotal  %>% group_by("Año"=ANO4,"Semestre"=SEMESTRE) %>%   summarise("Porcentaje Pobreza Hombres"=formattable::percent((sum(PONDIH[condicion%in% c( "Pobre", "Indigente") & Sexo=="Hombres" ],na.rm = T)/sum(PONDIH[Sexo=="Hombres"],na.rm = T)),2),"Porcentaje Pobreza Mujeres"=formattable::percent((sum(PONDIH[condicion%in% c( "Pobre", "Indigente") & Sexo=="Mujeres" ],na.rm = T)/sum(PONDIH[Sexo=="Mujeres"],na.rm = T)),2) ,"Porcentaje de indigencia Hombres"=formattable::percent((sum(PONDIH[condicion%in% c( "Indigente") & Sexo=="Hombres"], na.rm = T)/sum(PONDIH[ Sexo=="Hombres"],na.rm = T)),2),"Porcentaje de indigencia Mujeres"=formattable::percent((sum(PONDIH[condicion%in% c( "Indigente") & Sexo=="Mujeres"], na.rm = T)/sum(PONDIH[ Sexo=="Mujeres"],na.rm = T)),2))
```


#Porcentaje de Pobreza e indigencia por sexo:
```{r}
ephtotal  %>% group_by("Año"=ANO4,"Semestre"=SEMESTRE, "Sexo"=Sexo) %>%   summarise("Porcentaje Pobreza"=formattable::percent((sum(PONDIH[condicion%in% c( "Pobre", "Indigente")],na.rm = T)/sum(PONDIH[na.rm=T])),2),"Porcentaje de indigencia"=formattable::percent((sum(PONDIH[condicion%in% c( "Indigente")], na.rm = T)/sum(PONDIH[na.rm=T])),2))
```

#Porcentaje de Pobreza e indigencia por Rango etario:
```{r}
poredad_nacional<-ephtotal  %>% filter(AGLOMERADO==12) %>%  group_by("Año"=ANO4,"Semestre"=SEMESTRE, rango_etario=edad) %>%   summarise("Porcentaje Pobreza"=formattable::percent((sum(PONDIH[condicion%in% c( "Pobre", "Indigente")],na.rm = T)/sum(PONDIH[na.rm=T])),2),"Porcentaje de indigencia"=formattable::percent((sum(PONDIH[condicion%in% c( "Indigente")], na.rm = T)/sum(PONDIH[na.rm=T])),2))
poredad_nacional<- poredad_nacional %>% mutate(Semestre=str_c(Año,Semestre, sep=" "))
poredad_nacional$Semestre<- factor(poredad_nacional$Semestre,levels =unique(poredad_nacional$Semestre) )
poredad_nacional<- pivot_longer(poredad_nacional,-c("Año","Semestre",rango_etario))

semes<-tibble(Semestre=unique(poredad_nacional$Semestre),Semestre2=c("2017-06-01","2017-12-01","2018-06-01","2018-12-01","2019-06-01","2019-12-01","2020-06-01"))
poredad_nacional<- left_join(poredad_nacional,semes)
poredad_nacional$Semestre2<- as.Date(poredad_nacional$Semestre2)
```
```{r}


poredad_nacional_pobreza<- poredad_nacional %>% filter(name=="Porcentaje Pobreza") 

poredad_nacional_pobreza %>%  ggplot( aes(x=Semestre,y =value, group=rango_etario, color=rango_etario, label=value)) + geom_line() + geom_point() + ggrepel::geom_text_repel(size=3) + scale_y_continuous(labels = scales::label_percent(accuracy = 1))+ theme(text = element_text(family="Open Sans"))

```
_
